臺灣高等法院刑事判決
上　訴　人　臺灣新竹地方法院檢察署檢察官
被　　　告　甲○○
上列上訴人因被告竊盜等案件，不服臺灣新竹地方法院94年度訴
字第470號，中華民國94年6月30日第一審判決（起訴案號：臺灣
新竹地方法院檢察署94年度偵字第2365號），提起上訴，本院判
決如下：
    主  文
原判決撤銷。
甲○○連續攜帶兇器竊盜，累犯，處有期徒刑壹年，扣案之起子
壹支沒收。又行使偽造私文書，足以生損害於他人，累犯，處有
期徒刑捌月；附表二編號一所示之簽帳單上偽造之「子○○」署
押共貳枚沒收；又連續意圖為自己不法之所有，以詐術使人將本
人之物交付未遂，累犯，處有期徒刑柒月。應執行有期徒刑壹年
拾月。扣案一字起子壹支、附表二編號一所示之簽帳單上偽造之
「子○○」署押共貳枚，均沒收。
    事  實
一、甲○○有搶奪前科，復於民國（下同）92年間因違反動產擔
    保交易法案件，經臺灣新竹地方法院92年度竹簡字第294 號
    判決有期徒刑4月確定，於93年5月5 日執行完畢。詎其猶不
    知悔改，竟意圖為自己不法之所有，並基於概括之犯意，連
    續於附表一編號一至十號所示時間、地點，以附表一編號一
    至十號所示之方法，竊取附表一編號一至十號所示屬於子○○、辛○○、王玉虎、壬○○、己○○、丁○○、乙○、
    癸○○、戊○○、庚○○等十人之財物。
二、甲○○於竊得附表一編號一所示子○○所有之信用卡一張後
    ，另行起意，持該張信用卡，於附表二編號一所示時間，在
    新竹市○○路○段369號黑龍江理髮店，請店員丙○○按摩消
    費，費用為新臺幣（下同）2800元，甲○○冒子○○之名義
    在丙○○所製作之簽帳單持卡人簽名欄內，偽簽「子○○」
    之署押（一式二聯，故偽造之署押為二枚），用以表示自己
    就是子○○本人，而偽造該信用卡簽帳單，再將該信用卡簽
    帳單交予丙○○予以行使，使丙○○陷於錯誤，而同意甲○○刷卡欠帳，甲○○假冒子○○之名義獲得2800元之利益，
    足生損害於發卡銀行台新銀行、子○○及丙○○。
三、甲○○另基於概括之犯意，連續於附表二編號二、三所示時
    間、地點，持前述子○○信用卡消費購物，而以該張信用卡
    刷卡後，因附表二編號二、三所示之商家已接獲銀行通知（
    子○○已向台新銀行申報遺失信用卡），所打來之照會電話
    ，向甲○○表示不能刷卡，甲○○隨即取回信用卡而離去，
    致附表二編號二、三號所示之交易未成功，甲○○因而詐欺
    取財未遂。嗣經警據報後向臺灣新竹地方法院申請搜索票，
    於93年11月17日上午7時20 分許，至甲○○位於新竹市○○
    路400巷21 號之住處執行搜索，當場扣得附表二編號一所示
    之簽帳單客戶存查聯1 紙、附表一編號一、二號所用之一字
    起子1支。
四、案經子○○、辛○○告訴，由新竹市警察局第三分局及新竹
    市警察局移送臺灣新竹地方法院檢察署檢察官偵查起訴。
    理  由
一、被告甲○○對於上開犯罪事實，於偵查、原審及本院審理時
    ，均坦承不諱，並有被告帶同警員至各被竊現場所拍攝之照
    片12幀在卷可稽（見偵字第2365號卷第35至40頁）。此外，
    被害人子○○、辛○○二人於偵查中之指訴及被害人壬○○
    、王玉虎、己○○、丁○○、乙○、癸○○、戊○○、庚○○等人於警訊時之指述，核與被告之上開自白相符。此外
    復查：
    (一)證人即黑龍江理髮店店員丙○○於偵查中之證述，足以證
    明被告確實有持在附表一編號一所竊得之被害人子○○信用
    卡1 枚至黑龍江理髮店刷卡消費2千8百元、並在簽帳單上偽
    造「子○○」署押之事實，並有扣案之簽帳單1 紙（客戶存
    查聯）可資佐證。(二)證人即偵辦本案之警員林進輝、徐志明
    、朱江珍三人於偵查中證稱，本件是被告於被查獲後自己主
    動帶同警員至新竹市○○路1199號前查贓並坦承在該處犯下
    附表一編號二之竊盜案件之事實。(三)被害人癸○○、庚○○
    2 人領回失竊物所出具之贓物認領保管單2紙，證明其2人確
    實有被竊財物且為被告所竊取之事實（見偵字第2365號卷第
    31 頁及第32 頁）。(四)扣案被告所有、於附表一編號一、二
    號竊盜行為時所用之壹字起子1支（參見偵字第5879 號卷第
    26頁下方照片第3 支所示）足資佐證，該支起子在客觀上足
    以對人生命、身體產生危害，自係刑法第321條第1項第3 款
    之兇器。(五)台新銀行所提供、被害人子○○之上開信用卡遭
    冒用之明細1 紙，足認被告確實有於竊取附表一編號一之信
    用卡後為附表二之犯罪事實。(六)被告冒用子○○之信用卡，
    偽造子○○名義之簽帳單，將使子○○遭受追討之風險，而
    理髮店店員丙○○無從自發卡銀行處取得應得之被告消費款
    2800元，發卡銀行亦因此增加無謂之程序，被告之行為自足
    生損害於發卡銀行台新銀行、子○○及丙○○。本件事證已
    臻明確，被告犯行堪以認定。
二、核被告所為，係犯刑法第320條第1項之竊盜罪（即附表一編
    號三至九）、第321條第1項第3 款之攜帶兇器竊盜罪（即附
    表一編號一、二、十）、第216條、第210條之行使偽造私文
    書罪（附表二編號一）、第339條第2項之詐欺得利罪（附表
    二編號一）及第339條第3項、第1 項之詐欺取財未遂罪（附
    表二編號二、三）；其於信用卡簽帳單上偽造「子○○」署
    押之行為，為其偽造簽帳單之私文書之部分行為；其偽造簽
    帳單後復持之以行使，偽造之低度行為為行使之高度行為所
    吸收，均不另論罪。被告假冒子○○名義在黑龍江理髮店消
    費，獲得2800元之不法利益，所犯行使偽造私文書及詐欺得
    利罪間有方法結果之牽連關係，應從一重之行使偽造私文書
    罪處斷。又刑法第339條第1項之詐欺取財罪及第339條第2項
    之詐欺得利罪，二罪之構成要件不同，不成立連續犯，故被
    告所犯如附表二編號二、三之詐欺取財未遂罪與附表二編號
    一之詐欺得利罪，不成立連續犯。至於被告先後為附表一所
    示之10次竊盜犯行與附表二編號二、三之詐欺取財未遂之行
    為，分別為時間緊接、手法雷同，又分別犯構成要件相同之
    罪，顯分別係基於概括之犯意反覆為之，應依刑法第56條連
    續犯之規定論以連續攜帶兇器竊盜罪與連續詐欺取財未遂罪
    ，並均依法加重其刑。又被告前有搶奪前科，復於92年間因
    違反動產擔保交易法案件，經臺灣新竹地方法院92年度竹簡
    字第294號判決有期徒刑4月確定，於93年5月5日執行完畢，
    有臺灣新竹地方法院檢察署刑案資料查註紀錄表及本院被告
    前案紀錄表各一份在卷足參，其於受有期徒刑之執行完畢後
    5 年以內再犯本件最重本刑為有期徒刑以上之罪，均為累犯
    ，均依刑法第47條規定加重其刑，前述刑之加重，有二原因
    ，依刑法第70條規定，遞加之。被告於附表一編號一之時地
    偷竊時，係為偷零錢及車內財物，事前並不知道車內有信用
    卡，而是發現車內信用卡後才拿信用卡去使用，此業據被告
    於本院審理時供明（參見本院審判筆錄），顯見被告係於竊
    得信用卡後另行起意假冒子○○名義使用該竊得之信用卡，
    則被告所犯竊盜、偽造文書及連續詐欺取財未遂罪間，無何
    牽連關係，應分別論罪。
三、原審對被告論罪科刑，固非無見，惟(一)被告於竊得子○○信
    用卡後，始另行起意假冒子○○名義使用該信用卡，則假冒
    子○○名義使用信用卡部分，與竊盜罪，無何牽連犯關係之
    可言，原判決認被告所犯竊盜罪與行使偽造文書罪間有方法
    、結果之牽連關係；(二)被告偽造子○○名義之簽帳單，如何
    足生損害於各被害人，原審未於事實欄及理由欄載明，均有
    未洽，檢察官提起上訴，指摘原判決不當，為有理由，應由
    本院將原判決撤銷改判，審酌被告素行不佳，又連續竊盜，
    再假冒他人名義使用竊得之信用卡，及被告犯罪動機、目的
    、手段、所生之危害及犯罪後坦承不諱等一切情狀，就被告
    連續竊盜部分，判處有期徒刑一年，扣案之一字起子1支（
    見偵字第5879號卷第26頁下方照片第3 支所示），係被告所
    有，供其犯附表一編號一、二竊盜犯行所用之物，業據其陳
    明在卷，應依刑法第38條第1項第2款之規定宣告沒收；就被
    告行使偽造私文書部分，判處有期徒刑捌月，扣案被告假冒
    子○○名義所簽，信用卡簽帳單上所偽造之「子○○」署押
    2枚（一式二聯），應依刑法第219條之規定宣告沒收；就被
    告連續詐欺取財未遂部分，判處有期徒刑七月，而後合併定
    應執行刑為有期徒刑一年十月，前述沒收之物重為沒收之諭
    知。至於另扣案之一字起子2 支及Ｌ型起子、六角扳手、螺
    絲起子、扳手各1 把，均非被告犯罪所用之物，爰不予宣告
    沒收，併此敘明。
四、被告於附表三所示時地，使用子○○信用卡插入華南銀行大
    眾分行之提款機預借現金，以不正方法欲由自動設備取得子
    ○○存款部分，因密碼錯誤致未成功，但刑法第339條之2並
    無處罰未遂犯之規定，且起訴書亦未敘及此部分犯行，本院
    自毋庸為無罪之諭知，亦併此敘明。
據上論斷，應依刑事訴訟法第369條第1項前段、第364條、第299
條第1項前段，刑法第56條、第55條、第216條、第210條、第219
條、第321條第1項第3款、第339條第2項、第3項、第1項、第 47
條、第51條第5款、第9 款，罰金罰鍰提高標準條例第1條前段，
判決如主文。
本案經檢察官劉斐玲到庭執行職務。
中　　華　　民　　國　　94　　年　　10　　月　　 4　　日
　　　　　　　　　刑事第十四庭審判長法  官  張連財
                                    法  官  楊照男
                                    法  官  林明俊
以上正本證明與原本無異。
行使偽造私文書部分如不服本判決，應於收受送達後十日內向本
院提出上訴書狀，其未敘述上訴之理由者並得於提起上訴後十日
內向本院補提理由書（均須按他造當事人之人數附繕本）。
竊盜及詐欺未遂部分不得上訴。
                                    書記官  蕭進忠
中　　華　　民　　國　　94　　年　　10　　月　　7 　　日
附錄本案論罪科刑法條全文：
刑法第210條
偽造、變造私文書，足以生損害於公眾或他人者，處5 年以下有
期徒刑。
刑法第321條第1項第3款
犯竊盜罪而有左列情形之一者，處6月以上、5年以下有期徒刑：
三  攜帶兇器而犯之者。
刑法第339條
意圖為自己或第三人不法之所有，以詐術使人將本人或第三人之
物交付者，處5年以下有期徒刑、拘役或科或併科1千元以下罰金
。
以前項方法得財產上不法之利益或使第三人得之者，亦同。
前二項之未遂犯罰之。
附表一
┌──┬────┬────┬─────────┬───┬─────┐
│編號│時    間│地    點│行竊方法及所得財物│被害人│備      註│
├──┼────┼────┼─────────┼───┼─────┤
│一  │93年11月│新竹市柴│趁四下無人之際，持│子○○│(1)竊得該張│
│　　│14日凌晨│橋路117 │其所有、客觀上對人│　　　│  信用卡後│
│　　│5時許   │巷1號旁 │之生命、身體安全構│　　　│  ，隨即再│
│　　│　　　　│　　　　│成威脅，可作為兇器│　　　│  犯附表二│
│　　│　　　　│　　　　│使用之一字起子一把│　　　│  之行為；│
│　　│　　　　│　　　　│，撬開車號U2－5528│　　　│(2)刑法第32│
│　　│　　　　│　　　　│號自小客車右前車門│　　　│  1條第1項│
│　　│　　　　│　　　　│鎖後，進入車內，竊│　　　│  第3款。 │
│　　│　　　　│　　　　│取子○○所有之台新│　　　│          │
│　　│　　　　│　　　　│商業銀行卡號438045│　　　│          │
│　　│　　　　│　　　　│0000000000號之信用│　　　│          │
│　　│　　　　│　　　　│卡一張。          │　　　│          │
├──┼────┼────┼─────────┼───┼─────┤
│二　│93年11月│新竹市東│以同上編號一之方法│辛○○│刑法第321 │
│　　│15日凌晨│區○○路│，撬開車號UJ－0077│　　　│條第1項第3│
│　　│5時許   │1199號後│號自小客車車門，進│　　　│款        │
│　　│　　　　│方之停車│入車內，竊取車內之│　　　│          │
│　　│　　　　│場      │高速公路回數票30餘│　　　│          │
│　　│　　　　│　      │張、清華大學門禁卡│　　　│          │
│　　│　　　　│　　    │、住處大樓之停車證│　　　│          │
│　　│　　　　│　　　　│各一張等物。      │　　　│          │
├──┼────┼────┼─────────┼───┼─────┤
│三　│94年3月 │新竹市水│趁工地無人看管之際│王玉虎│刑法第320 │
│　　│29日凌晨│田街161 │，徒手竊取尚未配管│　　　│條第1項   │
│　　│3時許（ │巷3弄2號│之電線一批（22mm、│　　　│          │
│　　│原誤載為│旁工地內│5.5mm各約一百公尺 │　　　│          │
│    │93 年， │2樓　　 │）。              │      │          │
│    │業經公訴│　　　　│ 　               │      │          │
│    │人當庭更│        │　                │      │          │
│    │正）    │        │　                │      │          │
├──┼────┼────┼─────────┼───┼─────┤
│四　│94年3月 │新竹市水│趁工地無人看管之際│壬○○│同上      │
│　　│31日凌晨│田街141 │，徒手竊取空氣壓縮│　　　│          │
│　　│2時30分 │巷4號工 │機一台（約值8000元│　　　│          │
│　　│許　    │地內　  │）。              │　　　│          │
├──┼────┼────┼─────────┼───┼─────┤
│五　│94年4月 │新竹市寶│趁其在該工地工作，│己○○│同上      │
│　　│22日晚上│山路2號 │下班時間無人看管之│　　　│          │
│　　│7時許（ │工地內  │際，徒手竊取小型吊│　　　│          │
│　　│起訴書誤│　　　　│機一台。          │　　　│          │
│    │載為23日│　　　　│　　　　          │      │          │
│    │凌晨0時 │        │                  │      │          │
│    │30分許）│        │                  │      │          │
├──┼────┼────┼─────────┼───┼─────┤
│六　│94年4月 │新竹市南│趁工地無人看管之際│丁○○│同上      │
│　　│28日凌晨│大路107 │，徒手竊取砂輪機二│　　　│          │
│　　│3時許   │號工地內│台（共約值5000元）│　　　│          │
│　　│　　　　│4樓　　 │。　　　　        │　　　│          │
├──┼────┼────┼─────────┼───┼─────┤
│七　│94年4月 │新竹市明│趁工地無人看管之際│乙○│同上      │
│　　│29日凌晨│湖路57巷│，徒手竊取傳統型吊│　　　│          │
│　　│5時許   │5號旁工 │機一台（約值7800元│　　　│          │
│　　│　　　　│地內    │）。              │　　　│          │
├──┼────┼────┼─────────┼───┼─────┤
│八　│94年4月 │新竹市園│趁工地無人看管之際│癸○○│同上      │
│　　│30日凌晨│後街61巷│，徒手竊取配管電線│　　　│          │
│　　│2時30分 │15之43號│一批（30mm共長90公│　　　│          │
│　　│許　　  │工地內　│尺、22mm共長45公尺│　　　│          │
│　　│　　　　│　　    │、5.5mm共長45公尺 │　　　│          │
│　　│　　　　│　　　　│，約值6120元）。  │　　　│          │
├──┼────┼────┼─────────┼───┼─────┤
│九　│94年4月 │新竹市園│趁工地無人看管之際│戊○○│同上      │
│　　│30日凌晨│後街61巷│，徒手竊取空氣壓縮│　　　│          │
│　　│3時30分 │15之43號│機一台（約值5000元│　　　│          │
│　　│許　　  │工地內2 │）。              │　　　│          │
│    │　　　　│樓第2間 │　                │      │          │
│    │　　　　│之浴室內│　                │      │          │
├──┼────┼────┼─────────┼───┼─────┤
│十　│94年4月 │停放於新│以放於後車斗上之一│庚○○│刑法第321 │
│　　│30日凌晨│竹市振興│字起子一支為工具，│　　　│條第1項第3│
│　　│4時許   │一街14號│撬開駕駛座之車門鎖│　　　│款        │
│　　│　　　　│前之車號│後，竊取擺放在車內│　　　│          │
│    │　　　　│6G─5597│前座之電動鎚一組（│      │          │
│    │        │號貨車內│約值8200元）〈起訴│      │          │
│    │        │    　  │書誤載為徒手竊取〉│      │          │
└──┴────┴────┴─────────┴───┴─────┘
附表二
┌──┬────┬────┬───────┬───┬────┬──┐
│編號│時    間│地    點│ 詐 欺 方 式　│被害人│偽造文書│備註│
├──┼────┼────┼───────┼───┼────┼──┤
│一　│93年11月│新竹市中│持子○○之台新│台新銀│在簽帳單│(1)客│
│　　│14日早上│華路4段 │銀行信用卡向店│行、謝│持卡人簽│戶存│
│　　│7時5分  │368號「 │員丙○○表示要│志強、│名欄上所│查聯│
│　　│　　　　│黑龍江理│作按摩消費，並│丙○○│偽造之「│經扣│
│　　│　　　　│理髮店」│冒子○○之名義│　    │子○○」│案在│
│　　│　　　　│　　　　│在丙○○所製作│　　　│署押一次│卷；│
│　　│　　　　│　　　　│之簽帳單持卡人│　　　│（一式二│(2)刑│
│　　│　　　　│　　　　│簽名欄內，偽簽│　　　│聯，共二│法第│
│　　│　　　　│　　　　│「子○○」之署│　　　│枚）    │339 │
│　　│　　　　│　　　　│押二枚（一式二│　    │        │條第│
│　　│　　　　│　　　　│聯），用以表示│　　　│        │2項 │
│　　│　　　　│　　　　│自己就是子○○│　　　│　      │    │
│　　│　　　　│　　　　│本人，而偽造該│　　　│　      │    │
│　　│　　　　│　　　　│信用卡簽帳單，│　　　│　      │    │
│　　│　　　　│　　　　│並再將該信用卡│　　　│　      │    │
│　　│　　　　│　　　　│簽帳單交還予林│　　　│　      │    │
│　　│　　　　│　　　　│秋花，使丙○○│　　　│　      │    │
│　　│　　　　│　　　　│陷於錯誤，而予│　　　│　      │    │
│　　│　　　　│　　　　│以甲○○刷卡消│　　　│　      │    │
│　　│　　　　│　　　　│費獲得2800元之│　　　│　      │    │
│　　│　　　　│　　　　│利益。        │　　　│　      │    │
│　　│　　　　│　　　　│              │　　　│        │    │
├──┼────┼────┼───────┼───┼────┼──┤
│二　│93年11月│新竹縣竹│以同編號一之方│台新銀│無      │刑法│
│　　│14日早上│北市博愛│式欲購買價值  │行、謝│        │第33│
│　　│9時11分 │路414號 │10,100元之金飾│志強及│        │9條 │
│　　│　　　　│之「泰昌│，並使店員陷於│泰昌銀│        │第3 │
│　　│　　　　│銀樓」  │錯誤而刷卡，後│行店員│        │項、│
│　　│　　　　│　　    │因銀行打電話告│　　　│　      │第1 │
│　　│　　　　│　　　　│知店員卡片有問│　　　│　      │項  │
│　　│　　　　│　　　　│題而未成功。  │　　　│　      │    │
│    │        │        │              │      │        │    │
├──┼────┼────┼───────┼───┼────┼──┤
│三　│93年11月│新竹縣竹│以同上編號三之│台新銀│無      │同上│
│　　│14日早上│北市中正│方式欲購買價值│行、謝│        │    │
│　　│9時52分 │東路71號│2470元之商品，│志強及│        │    │
│　　│　　　　│「頂好  │並使店員陷於錯│頂好竹│        │    │
│　　│　　　　│WELLCOME│誤而刷卡，後因│北店店│        │    │
│　　│　　　　│竹北店」│銀行打電話告知│員　　│　      │    │
│　　│　　　　│　　　　│店員卡片有問題│　　　│　      │    │
│　　│　　　　│　　　　│而未成功。    │　　　│　      │    │
└──┴────┴────┴───────┴───┴────┴──┘
附表三
┌────┬────┬───────┬───┬────┬──┐
│時    間│地    點│ 詐 欺 方 式　│被害人│偽造文書│備註│
├────┼────┼───────┼───┼────┼──┤
│93年11月│設於新竹│插入該張信用卡│華南銀│無　    │因刑│
│14日上午│市○○路│欲預借現金，但│行    │　      │法第│
│7時5分　│118號之 │因密碼輸入錯誤│　　　│　      │三百│
│　      │華南銀行│而未成功　    │　　　│　      │三十│
│　      │大眾分行│　            │　　　│　      │九條│
│　      │第FC351D│　            │　　　│　      │之二│
│　　　　│02號提款│              │      │　      │不處│
│　　　　│機      │              │      │　      │罰未│
│　　　　│        │              │      │　      │遂犯│
│　　　　│        │              │      │　      │，故│
│　　　　│        │              │      │　      │不成│
│　　　　│        │              │      │　      │罪。│
└────┴────┴───────┴───┴────┴──┘
